Tomás Bustamante Hernández

INGENIERO COMERCIAL EN ECONOMÍA

Santiago, Chile

🛘 ((+56) 9 5817 3612 | 🔀 tomas.bustamante.hernandez@gmail.com | 🏕 tomas-bustamante-h.github.io | 🛅 tomas-bustamante-hernandez

Resumen

Ingeniero Comercial en Economía y Licenciado en Ciencias Económicas por la Universidad de Santiago de Chile, con habilidades destacadas en análisis de datos, estadística, finanzas y programación. Interesado en la ciencia de datos, incluyendo Machine Learning y Deep Learning, así como en educación y finanzas. Experiencia en administración de empresas, con roles en finanzas, recursos humanos y operaciones. Autodidacta, proactivo y con capacidad de aprendizaje rápido y adaptabilidad a diversos entornos.

Educación

Universidad de Santiago de Chile

Santiago, Chile

Ingeniería Comercial en Economía

Mar. 2019 - Dic. 2023

• Trabajo de Título: El impacto de los preuniversitarios en el rendimiento de las pruebas de acceso a la educación superior. Nota: 7/7

Universidad de Santiago de Chile

Santiago, Chile

LICENCIATURA EN CIENCIAS ECONÓMICAS

Mar. 2019 - Dic. 2022

Habilidades

Programación Python (Intermedio), R (Avanzado), SQL (Intermedio), STATA (Intermedio), JavaScript (Básico)

Herramientas PowerBI (Intermedio), Microsoft Office (Excel (Avanzado, VBA), Word, Power Point, Project), Git (Básico)

Idiomas Inglés (Intermedio), Español (Nativo)

Experiencia

Universidad de Santiago de Chile

Santiago, Chile

ASISTENTE DE INVESTIGACIÓN

Ene. 2023 - Presente

- Asistente de Investigación del Departamento de Economía.
- Encargado de extraer (con técnicas avanzadas como Web Scraping), transformar y analizar datos para diversos proyectos del departamento.

Universidad Andrés Bello Santiago, Chile

ASISTENTE DE INVESTIGACIÓN

Oct. 2023 - Dic. 2023

- Asistente de Investigación del proyecto DI-011-22/REG a cargo del Dr. José Díaz Gamarra.
- Encargado de estudiar literatura relacionada al sistema de transporte chileno.
- Extraer, transformar y analizar datos de los programas de operación, indicadores de operación y otras estadísticas relacionadas al sistema de transporte público metropolitano.

Universidad Andrés Bello

Santiago, Chile

Ayudante de Cátedra - Pregrado

Abr. 2023 - Dic. 2023

- Econometría Aplicada 1-2023 (Ingeniería Comercial mención Economía y Finanzas)
- Econometría Aplicada 2-2023 (Ingeniería Comercial mención Economía y Finanzas)
- Econometría 2-2023 (Ingeniería Comercial mención Economía y Finanzas)
- Microeconomía Avanzada 2-2023 (Ingeniería Comercial mención Economía y Finanzas)

Universidad de Santiago de Chile

Santiago, Chile

Ayudante de Cátedra - Postgrado

Abr. 2023 - Ene. 2024

- Métodos y Herramientas para la Investigación I (Magíster en Economía Financiera)
- Métodos y Herramientas para la Investigación II (Magíster en Economía Financiera)
- Machine Learning en Finanzas (Magíster en Finanzas)

Banco Central de Chile Santiago, Chile

ASISTENTE DE INVESTIGACIÓN - PRÁCTICA PROFESIONAL

Mar. 2023 - Ago. 2023

• Asistente de Investigación del Departamento de Estudios Microfinancieros.

· Proyectos: The impact of industry shocks on M&A activity, Financial Regulators Authority Compliance

Universidad de Santiago de Chile

Santiago, Chile

Ayudante de Cátedra - Pregrado

Ago. 2022 - Dic. 2022

- Ayudante de Cátedra Econometría II (2 Cursos)
- Realización de ayudantías del curso Econometría II para la carrera de Ingeniería Comercial en Economía.
- Contenidos del Curso: Análisis de Datos, Análisis de Series de Tiempo, Modelos de Series de Tiempo, Modelos de Respuesta Binaria, Análisis de Auto-correlación, etc.

Universidad de Santiago de Chile

Santiago, Chile Jul. 2022 - Jun. 2023

ASISTENTE DE INVESTIGACIÓN

- Asistente de Investigación en el Observatorio de Políticas Públicas de Educación Superior (OPPES-USACH) a cargo del académico Dr. Victor Salas.
- Realización de estudios relacionados con la educación superior en Chile, haciendo extracción y transformación de datos, además de elaboración de minutas.
- Proyectos: "Carreras STEM en la educación superior de Chile"

Universidad de Santiago de Chile

Santiago, Chile

ASISTENTE DE INVESTIGACIÓN

Abr. 2022 - Ago. 2022

- Asistente de Investigación de PhD. Christian Espinosa Méndez.
- Encargado de la extracción y manejo de datos de distintos sectores utilizando distintas técnicas para la construcción de modelos relacionados al área financiera.
- Proyecto: "Análisis de la relación entre el uso de un lenguaje inclusivo de las empresas y su desempeño Financiero en Chile"

Restaurant - Cervecería Rural

Litueche, Chile Mar. 2021 - Feb. 2022

Administración

- Encargado de Adquisiciones
- Encargado de Cobranzas (Facturación, Pago a Proveedores)
- Reclutamiento y Selección de Personal
- Cálculo y pago de remuneraciones
- Conciliaciones Bancarias
- Mantenimiento de Sistemas de Información (Toteat, Reloj-Control)
- Administración de Caja (cierre, flujo de caja)
- Mantenimiento de infraestructura de red
- Creación, seguimiento y rendición de proyectos CORFO y Serctotec (Ganador IPRO convocatoria 2021 y otros proyectos SERCOTEC)
- Creación y Mantenimientos de KPI'S Financieros

Cursos_

The Data Scientist's Toolbox

JOHNS HOPKINS UNIVERSITY Ago. 2020

Data Scientist Career

DATACAMP Jul. 202